臺灣臺中地方法院刑事判決  
111年度易字第500號
公  訴  人  臺灣臺中地方檢察署檢察官
被      告  江家豪



                    （現另案於法務部○○○○○○○○○○○執行中）
上列被告因竊盜等案件，經檢察官提起公訴（110年度偵字第367
20號、第40476號、111年度偵字第651號、第2292號、第2322號
），被告就被訴之事實為有罪陳述，經告知被告簡式審判程序之
旨，並聽取當事人意見後，本院裁定進行簡式審判程序，判決如
下：
    主      文
江家豪犯如附表所示之罪，各處如附表所示之刑及沒收。其中如
附表編號2、3、5部分，應執行有期徒刑壹年貳月，如易科罰金
，以新臺幣壹仟元折算壹日。
    事實及理由
一、本案犯罪事實及證據，除犯罪事實一㈢第4行「泳鏡1個、」
    刪除、末行「已發還蕭淑琴」補充為「已分別發還蕭淑琴本
    人、臺中市政府運動局（由蕭淑琴代為領回）」，犯罪事實
    一㈣第2行「磚頭」前補充「撿拾之」，犯罪事實一㈤第2行「
    3時5分許」更正為「3時13分許」、第4行「3萬1000元」更
    正為「7600元」；證據部分增列被告江家豪於本院行準備、
    審理程序時之自白，證據清單編號3第5行「扣押物品目錄表
    」更正為「扣押物品收據」外，餘均引用檢察官起訴書之記
    載（如附件）。
二、論罪科刑：
（一）核被告如犯罪事實一㈠所為，係犯刑法第321條第1項第2款
      之毀越門窗竊盜罪；如犯罪事實一㈡、㈢、㈤所為，均係犯
      刑法第320條第1項之竊盜罪；如犯罪事實一㈣所為，係犯
      刑法第354條之毀損他人物品罪。被告所犯5罪，犯意各別
      ，行為互殊，應予分論併罰。
（二）查被告前①因竊盜案件，經本院以106年度沙簡字第555號
      判決判處有期徒刑4月確定；②因竊盜案件，經本院以106
      年度易字第3125號判決判處有期徒刑9月、7月確定；③因
      竊盜案件，經本院以106年度沙簡字第761號判決判處有期
      徒刑4月確定，嗣前案①至③經本院以107年度聲字第1203號
      裁定定應執行有期徒刑1年7月確定，入監服刑後於108年1
      2月4日縮短刑期假釋出監，並付保護管束，於109年4月16
      日假釋期滿未經撤銷，所餘刑期視為執行完畢，有刑案資
      料查註紀錄表、臺灣高等法院被告前案紀錄表、該裁定附
      卷可憑。起訴書已具體指出依卷附刑案資料查註紀錄表所
      示，被告本案均構成累犯，並已說明前案與本案犯罪事實
      一㈠至㈢、㈤所犯均為竊盜案件，請法院依累犯規定酌情加
      重本案各罪之刑，並經檢察官於審理程序中重申上開構成
      累犯之事實及證據，請法院審酌被告有多次竊盜前科，且
      多次入監執行完畢，依累犯規定加重本案各罪之刑，被告
      當庭表示對上開構成累犯之事實及證據並無意見，且承認
      本案均構成累犯，可認檢察官對被告構成累犯之事實及應
      加重其刑之事項已有所主張且符合應有之證明程度。被告
      於受徒刑之執行完畢後，5年以內故意再犯有期徒刑以上
      之本案各罪，均為累犯，考量被告前案犯罪經執行完畢後
      ，理應產生警惕，而能因此自我控管，不再觸犯有期徒刑
      以上之罪，卻故意再犯本案各罪，足見其對於刑罰之反應
      力薄弱，況前案及其多次另案前科與本案犯罪事實一㈠至㈢
      、㈤所犯又同屬竊盜罪，與本案犯罪事實一㈣所犯毀損他人
      物品罪亦同屬違反持有人意思而侵害他人財產法益之罪，
      顯見被告有一再觸犯同類犯罪之特別惡性，並參酌司法院
      釋字第775號解釋意旨，認被告依刑法第47條第1項規定，
      就其本案所犯之罪加重最低本刑，與憲法罪刑相當之原則
      無違，爰依法加重其刑。
（三）爰審酌被告犯罪之動機、目的、手段，其行為所造成之損
      害，並考量被告犯後坦承犯行，惟未與告訴人高聖雄、林
      哲煒、被害人陳芳文、陳啟立、蕭淑琴、臺中市政府運動
      局（下稱運動局）成立和解，僅部分犯罪所得已分別實際
      合法發還被害人陳啟立、蕭淑琴、運動局，業如前述，兼
      衡被告之前科素行（財產犯罪前科甚多，見卷附臺灣高等
      法院被告前案紀錄表、刑案資料查註紀錄表），領有身心
      障礙證明（中度，見卷附該證明影本），審理程序中自陳
      國中畢業之智識程度，入監執行前受僱擔任清潔人員，月
      收入約新臺幣（下同）3萬8000元，與母親同住，母親需
      其扶養，經濟狀況勉持等一切情狀，分別量處如附表所示
      之刑，並就附表編號2、3、5所示之有期徒刑得易科罰金
      部分及編號4所示之拘役部分，均諭知易科罰金之折算標
      準；暨就附表編號2、3、5所示之有期徒刑得易科罰金部
      分，審酌被告犯行次數、密集程度、侵害程度等情，定其
      應執行刑如主文所示，並諭知易科罰金之折算標準，以資
      懲儆。
三、沒收：
（一）供犯罪所用之物：
　　　供本案犯行所使用之石塊、磚頭，係被告就地取用，並非
      屬於被告所有，此據被告於警詢或檢察事務官詢問中供述
      在卷，並有犯罪事實一㈠之現場監視錄影翻拍照片、現場
      照片、犯罪事實一㈣之現場監視錄影翻拍照片、遭毀損財
      物照片附卷可佐，不符刑法第38條第2項規定之要件，故
      不予宣告沒收。
（二）犯罪所得：
　　　被告竊得之物，均屬其犯罪所得，爰就是否宣告沒收或追
      徵，分述如下：
　　1.被告竊得之機車右側藍行李袋、左手把套、油箱蓋、引擎
      室管線、蛙鏡、泳帽、盥洗用具、現金7600元，雖未扣案
      ，然如宣告沒收，並無過苛之虞、欠缺刑法上之重要性、
      或為維持被告生活條件必要等情形，自應依刑法第38條之
      1第1項前段、第3項規定，於被告所犯之各該罪刑項下宣
      告沒收，並諭知於全部或一部不能沒收或不宜執行沒收時
      ，追徵其價額。
　　2.被告竊得之機車、毛巾、監視器主機業已分別實際合法發
      還被害人陳啟立、蕭淑琴、運動局，業如前述，爰依刑法
      第38條之1第5項規定，不予宣告沒收或追徵。
　　3.被告竊得之統一發票固未扣案且未合法發還被害人陳芳文
      ，惟該等統一發票僅係用於報稅，業據證人即被害人陳芳
      文於警詢中證述明確（見110年度偵字第36720號卷［下稱
      偵36720卷］第47、48頁），且無證據足證有中獎，價值均
      尚屬低微，對之沒收欠缺刑法上之重要性，爰依刑法第38
      條之2第2項規定，均不予宣告沒收或追徵。
四、不另為無罪諭知部分：
（一）犯罪事實一㈢部分：
　　　公訴意旨固指被告就犯罪事實一㈢部分亦同時竊取被害人
      蕭淑琴所有之泳鏡1個，惟被告於警詢、檢察事務官詢問
      中均未提及於該時地有竊取泳鏡（見111年度偵字第651號
      卷［下稱偵651卷］第47至49頁，偵36720卷第139頁），證
      人即被害人蕭淑琴於警詢中亦未證稱其有失竊泳鏡（見偵
      651卷第51至53、55、56頁），實難認定被告有此部分竊
      盜犯行，本應予以諭知無罪，然因公訴意旨認其與前揭經
      論罪科刑之竊取毛巾、蛙鏡、泳帽、盥洗用具、監視器主
      機部分存有一罪關係，本院爰不另為無罪之諭知。
（二）犯罪事實一㈤部分：
　　　公訴意旨雖認被告就犯罪事實一㈤部分竊取之現金應為3萬
      1000元，然被告於警詢中辯稱僅竊取7000多元；復於檢察
      事務官詢問中辯稱：我真的只有偷7600元，我記憶清楚是
      因我拿該筆現金剛好去買安非他命，我有算過等語；又於
      準備、審理程序中堅稱僅竊取7600元等語（見111年度偵
      字第2322號卷第42、43頁，偵36720卷第138頁，111年度
      易字第500號卷第80、92頁），而此部分除證人即告訴人
      林哲煒之單一證述外，別無其他證據可資佐證被告竊取之
      現金係3萬1000元，由監視器錄影翻拍照片亦無從確認被
      告竊取之金額為若干，依「有疑唯利被告」之原則，應僅
      認被告竊取7600元，逾此數額部分，事證尚有未足，本應
      予以諭知無罪，惟因公訴意旨認其與前揭經論罪科刑之竊
      取7600元部分存有一罪關係，本院爰不另為無罪之諭知。
五、依刑事訴訟法第273條之1第1項、第299條第1項前段、第310
    條之2、第454條，判決如主文。
六、如不服本判決應於收受判決後20日內向本院提出上訴書狀，
    並應敘述具體理由；其未敘述上訴理由者，應於上訴期間屆
    滿後20日內向本院補提理由書（均須按他造當事人之人數附
    繕本）。切勿逕送上級法院。告訴人或被害人如不服判決，
    應備理由具狀向檢察官請求上訴，上訴期間之計算，以檢察
    官收受判決正本之日起算。
本案經檢察官陳信郎提起公訴，由檢察官葉芳如到庭執行職務。
中　　華　　民　　國　　111 　年　　9 　　月　　28　　日
　　　　　　　　　刑事第十八庭  法  官  吳欣哲
以上正本證明與原本無異。
　　　　　　　　　　　　　　　  書記官　劉子瑩
中　　華　　民　　國　　111 　年　　9 　　月　　29　　日

附錄本案論罪科刑法條全文：
中華民國刑法第320條
意圖為自己或第三人不法之所有，而竊取他人之動產者，為竊盜
罪，處五年以下有期徒刑、拘役或五十萬元以下罰金。
意圖為自己或第三人不法之利益，而竊佔他人之不動產者，依前
項之規定處斷。
前二項之未遂犯罰之。
中華民國刑法第321條
犯前條第一項、第二項之罪而有下列情形之一者，處六月以上五
年以下有期徒刑，得併科五十萬元以下罰金：
一、侵入住宅或有人居住之建築物、船艦或隱匿其內而犯之。
二、毀越門窗、牆垣或其他安全設備而犯之。
三、攜帶兇器而犯之。
四、結夥三人以上而犯之。
五、乘火災、水災或其他災害之際而犯之。
六、在車站、港埠、航空站或其他供水、陸、空公眾運輸之舟、
    車、航空機內而犯之。
前項之未遂犯罰之。
中華民國刑法第354條
毀棄、損壞前二條以外之他人之物或致令不堪用，足以生損害於
公眾或他人者，處二年以下有期徒刑、拘役或一萬五千元以下罰
金。
附表：
編號 對應犯罪事實一 罪刑 沒收 1 ㈠ 江家豪犯毀越門窗竊盜罪，累犯，處有期徒刑拾月。 （無） 2 ㈡ 江家豪犯竊盜罪，累犯，處有期徒刑陸月，如易科罰金，以新臺幣壹仟元折算壹日。 未扣案之犯罪所得機車右側藍行李袋壹個、左手把套壹個、油箱蓋壹個、引擎室管線壹條均沒收，於全部或一部不能沒收或不宜執行沒收時，追徵其價額。 3 ㈢ 江家豪犯竊盜罪，累犯，處有期徒刑陸月，如易科罰金，以新臺幣壹仟元折算壹日。 未扣案之犯罪所得蛙鏡壹副、泳帽壹頂、盥洗用具壹組均沒收，於全部或一部不能沒收或不宜執行沒收時，追徵其價額。 4 ㈣ 江家豪犯毀損他人物品罪，累犯，處拘役伍拾日，如易科罰金，以新臺幣壹仟元折算壹日。 （無） 5 ㈤ 江家豪犯竊盜罪，累犯，處有期徒刑陸月，如易科罰金，以新臺幣壹仟元折算壹日。 未扣案之犯罪所得新臺幣柒仟陸佰元沒收，於全部或一部不能沒收或不宜執行沒收時，追徵其價額。 
--------------------------------------------------------
附件：
臺灣臺中地方檢察署檢察官起訴書                      樂股
                                    110年度偵字第36720號
                                    110年度偵字第40476號
                                    111年度偵字第651號
                                    111年度偵字第2292號
                                    111年度偵字第2322號 
　　被　　　告　江家豪　男　40歲（民國00年0月0日生）
　　　　　　　　　　　　住○○市○○區○○○路0段○巷000
　　　　　　　　　　　　　弄00號
                       (另案於法務部○○○○○○○○羈
                           押中)
　　　　　　　　　　　　國民身分證統一編號：Z000000000號
上列被告因竊盜等案件，業經偵查終結，認應提起公訴，茲將犯
罪事實及證據並所犯法條分敘如下：
　　　　犯罪事實
一、江家豪前因竊盜案件，經法院分別判決判處有期徒刑4月、7
    月、9月、4月，合併定應執行有期徒刑1年7月確定，於民國
    108年12月4日縮短刑期假釋出監，於109年4月16日假釋未被
    撤銷視為執行完畢。詎仍不知悔改，分別為以下犯行：
　㈠意圖為自己不法之所有，基於竊盜之犯意，於民國110年7月9
    日1時22分許，在臺中市○○區○○路0段000號之加豐加油站辦
    公室外，持路旁石塊打破辦公室窗戶後(毀損部分未據告訴)
    ，進入該辦公室內徒手竊取陳芳文所管領之發票數張，得手
    後即逃離現場。
　㈡意圖為自己不法之所有，基於竊盜之犯意，於110年8月28日1
    時22分許，在臺中市○○區○○街00號對面，徒手竊取將陳啟立
    停放該處之價值新臺幣(下同)7萬元之車牌號碼000-000普通
    重型機車，得手後牽行該機車逃離現場，並將該機車右側藍
    色行李袋、左手把套、油箱蓋、引擎室管線等物拆下據為己
    用。嗣陳啟立查覺失竊報警處理，經警循線通知江家豪到案
    說明，江家豪於110年8月29日9時5分許，與承辦警員至臺中
    市沙鹿區中山路447巷內扣得已拆除上述物品之上開機車(遭
    拆下之右側藍行李袋、左手把套、油箱蓋、引擎室管線等物
    未扣案，機車已發還陳啟立)而查獲。
  ㈢意圖為自己不法之所有，基於竊盜之犯意，於110年8月17日4
    時20分許前某時，至臺中市○○區○○路0段0巷00號之臺中市政
    府運動局龍井游泳池外，自未上鎖之鐵門進入辦公室後，徒
    手竊取辦公室內蕭淑琴所有之泳鏡1個、毛巾1條、蛙鏡1個
    、泳帽1個、盥洗用具1組及臺中市政府運動局所有之監視器
    主機1台等物(價值不詳)，得手後即逃離現場。嗣蕭淑琴查
    覺失竊報警處理，經警循線通知江家豪到案說明，江家豪遂
    於110年8月17日18時40分許，將上開竊得監視器主機1台及
    毛巾1條攜至臺中市政府警察局烏日分局龍津所由承辦警員
    查扣(已發還蕭淑琴)而查獲。
  ㈣基於毀棄損壞之犯意，於110年6月29日5時1分許，在臺中市○
    ○區○○路00號之黃金滿屋娃娃機店，以持磚頭(未扣案)砸破
    之方式，破壞高聖雄經營之娃娃機台3台之玻璃，足生損害
    於高聖雄。
  ㈤意圖為自自己不法之所有，基於竊盜之犯意，於110年5月14
    日3時5分許，在臺中市○○區○○路000號之全家便利商店內，
    利用店員林哲煒沈睡之際，徒手竊取林哲煒管領放置在店內
    辦公室桌上錢包內現金3萬1000元，得手後即逃離現場，並
    將上開款項花用殆盡。嗣林哲煒查覺失竊報警處理，經警循
    線查知上情。
 二、案經高聖雄、林哲煒訴由臺中市政府警察局清水分局報告
     及臺中市政府警察局烏日分局報告偵辦。
         證據並所犯法條
一、證據清單及待證事實：
編號 證據名稱 待證事實 1 被告江家豪於警詢時及本署偵查中之供述。 1.坦承分別於上開時地竊取上開財物及毀損上開財物之事實。 2.否認於犯罪事實一、㈤竊得現金3萬1000元，辯稱：只有偷到7600元云云。 2 證人即被害人陳芳文於警詢時之證述、現場監視錄影翻拍及現場照片。(110年度偵字第36720號) 犯罪事實一、㈠部分。 3 證人即被害人陳啟立於警詢時之證述、臺中市政府警察局清水分局扣押筆錄、扣押物品目錄表、扣押物品目錄表、自願受搜索同意書、贓物認領保管單、現場監視錄影翻拍及查獲照片。(110年度偵字第40476號) 犯罪事實一、㈡部分。 4 證人即被害人蕭淑琴於警詢時之證述、證人紀建明於警詢時之證述、臺中市政府警察局烏日分局扣押筆錄、扣押物品目錄表、扣押物品收據、贓物認領保管單、現場監視錄影翻拍及查獲照片。(111年度偵字第651號) 犯罪事實一、㈢部分。 5 告訴人高聖雄於警詢時之指訴、現場監視錄影翻拍及遭毀損財物照片。(111年度偵字第2292號) 犯罪事實一、㈣部分。 6 告訴人林哲煒於警詢時之指訴、現場監視錄影翻拍照片。(111年度偵字第2322號) 犯罪事實一、㈤部分。 
二、核被告所為，係分別犯刑法第320條第1項之竊盜(犯罪事實
    一、㈡㈢㈤)、刑法第321條第1項第2款之毀越門窗竊盜(犯罪事
    實一、㈠)及刑法第354條之毀棄損壞(犯罪事實一、㈣)等罪嫌
    。被告先後多次竊盜及毀損犯行間，犯意各別，行為互殊，
    請予分論併罰。被告曾受有期徒刑之執行完畢，有刑案資料
    查註紀錄表附卷可參，其於5年以內故意再犯本件有期徒刑
    以上之罪，為累犯，請依刑法第47條第1項之規定，酌情加
    重其刑。另被告竊得之上開財物，除上述已扣案並由被害人
    陳啟立、蕭淑琴領回部分，餘未扣案部分之犯罪所得，請依
    刑法第38條之1第1項、第3項之規定，宣告沒收或追徵其價
    額。
三、依刑事訴訟法第251條第1項提起公訴。
　　此　致
臺灣臺中地方法院
中　　華　　民　　國　 111　　年　　2 　　月　　16　　日
　　　　　　　　　　　　　　　檢　察　官　陳信郎
本件正本證明與原本無異
中　　華　　民　　國　 111　　年　　3 　　月　　1 　　日
   　　　　　　　　　　　　　 書  記  官　胡莉苓
附錄本案所犯法條全文
中華民國刑法第320條
意圖為自己或第三人不法之所有，而竊取他人之動產者，為竊盜
罪，處 5 年以下有期徒刑、拘役或 50 萬元以下罰金。
意圖為自己或第三人不法之利益，而竊佔他人之不動產者，依前
項之規定處斷。
前二項之未遂犯罰之。
中華民國刑法第321條
犯前條第 1 項、第 2 項之罪而有下列情形之一者，處 6 月以
上 5 年以下有期徒刑，得併科 50 萬元以下罰金：
一、侵入住宅或有人居住之建築物、船艦或隱匿其內而犯之。
二、毀越門窗、牆垣或其他安全設備而犯之。
三、攜帶兇器而犯之。
四、結夥三人以上而犯之。
五、乘火災、水災或其他災害之際而犯之。
六、在車站、港埠、航空站或其他供水、陸、空公眾運輸之舟、
    車、航空機內而犯之。
前項之未遂犯罰之。
中華民國刑法第354條
毀棄、損壞前二條以外之他人之物或致令不堪用，足以生損害於
公眾或他人者，處 2 年以下有期徒刑、拘役或 1 萬 5 千元以
下罰金。